【裁判字號】    97,交聲,39
【裁判日期】    970516
【裁判案由】    違反道路交通管理處罰條例聲明異議
【裁判全文】
臺灣新竹地方法院交通事件裁定          97年度交聲字第39號
移送  機關  交通部公路總局新竹區監理所新竹市監理站
異  議  人
即受處分人  甲○○
上列異議人即受處分人因違反道路交通管理處罰條例案件，對於
交通部公路總局新竹區監理所新竹市監理站民國96年12月27日竹
監新三字第裁51-U00000000號裁決處分聲明異議，本院裁定如下
：
    主  文
異議駁回。
    理  由
一、按汽車駕駛人，在設有禁止臨時停車標誌、標線處所臨時停
    車者，處新臺幣300 元以上600 元以下罰鍰，道路交通管理
    處罰條例第55條第3 款，定有明文。次按道路交通案件處理
    辦法第19條規定，交通法庭認為聲明異議無理由者，應以裁
    定駁回之。
二、原處分機關交通部公路總局新竹區監理所新竹市監理站（下
    稱新竹市監理站）移送意旨略以：異議人即受處分人甲○○
    於民國96年11月4 日晚上7 時30分許，騎乘GZC-252 號重型
    機車，行經新竹市○○○○○道，因有「在設有禁止臨時停
    車標線、標誌處臨時停車」之違規行為，經內政部警政署鐵
    路警察局第一警務段員警查獲，並填製鐵警行字第U0000000
    0 號舉發違反道路交通管理事件通知單當場舉發。異議人於
    收受該舉發通知單後之第18天始到案欲繳納罰鍰，不服須加
    罰至400 元而提出申訴，惟新竹市監理站仍認異議人有前開
    違規行為，且逾越應到案期限30日內到案聽候裁決，乃於96
    年12月27日，依據道路交通管理處罰條例第55條第3 款、違
    反道路交通管理事件統一裁罰基準表之規定，裁處異議人罰
    鍰400 元整等等。
三、聲明異議意旨略以：受處分人於96年11月4 日晚上7 時30分
    駕駛車號GZC-252 號重型機車，行駛於新竹市○○路、中華
    路口農會前平交道時，因在設有禁止臨時停車標誌處所臨時
    停車，被警查獲，致遭裁決應處400 元之罰鍰。當時警員告
    知罰鍰為300 元，但必須於14日後方能繳交，因為相信警察
    是人民保母，不會騙人，且相信警察是專業人士，理應熟悉
    相關規定，故謹記在心，因而於14日後的11月23日（19日後
    ）前往監理站繳交罰鍰，未料，監理站告知超過15天要增加
    罰鍰為400 元，100 元雖然不多，但是，因為是警察的過失
    而導致如此結果，不合公平正義原則，故提出申訴，但無效
    ，不得已，為此狀請本院減免（400 元改成300 元）原處分
    ，以免冤抑，實感德便。又11月4 日員警開立罰單時，還寫
    錯條文，當晚還要求受處分人去更改罰單內容，由此可知，
    當時該員精神狀態欠佳，或屬於無法執勤狀態等等。
四、經查：
（一）本件異議人即受處分人甲○○於96年11月4 日晚上7 時30
      分許，騎乘GZC-252 號重型機車，行經新竹市○○○○○
      道，因有「在設有禁止臨時停車標線、標誌處臨時停車」
      之違規行為，經內政部警政署鐵路警察局第一警務段員警
      查獲，並填製鐵警行字第U00000000 號舉發違反道路交通
      管理事件通知單當場舉發。嗣異議人逾越應到案期限30日
      內到案聽候裁決（應到案日期為96年11月19日，惟異議人
      於96年11月23日始提出陳述《即到案聽候裁決》），新竹
      市監理站乃於96年12月27日，以竹監新三字第裁51-U0000
      0000號裁決書，依據道路交通管理處罰條例第55條第3 款
      、違反道路交通管理事件統一裁罰基準表之規定，裁處異
      議人罰鍰400 元，有上開舉發通知單影本、裁決書、新竹
      市監理站96年11月27日竹監新字第0962301209號函各1 份
      在卷可稽。
（二）異議人對於上開違規事實固不否認，惟主張係因警察告知
      錯誤之繳納罰鍰日期，導致異議人逾越應到案日期始前往
      繳納罰鍰，此加罰結果是警察的過失，應改回未加罰前之
      罰鍰等等。然查：
  １、異議人之上開主張，業經當時開單舉發之員警李忠雄於96
      年12月3 日，以書面回覆：「職依規定攔車請該車緊靠路
      邊停車，並請出示駕、行照證件，告知違規事實，予以道
      路交通管理處罰條例第55條第3 款（回覆表贅引第1 項）
      依法告發。並告知於應到案日期前（11月19日）繳納罰鍰
      是新臺幣300 元整。」，此有內政部警政署鐵路警察局第
      一警務段受理民眾違反道路交通管理處罰條例事件申訴案
      件回覆表影本1 紙在卷可查。是當時開單舉發之員警，已
      表明告知正確之繳納罰鍰日期，並無告知錯誤之情。
  ２、又上開舉發通知單內亦清楚載明：「應到案日期為96年11
      月19日前」，此有內政部警政署鐵路警察局鐵警行字第U0
      0000000 號舉發違反道路交通管理事件通知單影本1 份在
      卷可查。異議人既已於上開舉發通知單（移送聯）「收受
      通知聯者簽章」欄內親自簽名而表示親自收受，實難委稱
      不知，自應於應到案日期前繳納罰鍰或到案聽候裁決。
  ３、此外，異議人並未提出任何具體之證據以實其說，故異議
      人據此要求減免，難認可採。
（三）至警員舉發異議人違規當時之精神狀態如何，與異議人上
      開違規事項應受行政處罰究屬二事，異議人執為異議之理
      由，亦無足採。
五、綜上所述，異議人既有前開違規事實，且逾越應到案期限30
    日內到案聽候裁決，原處分機關據以援引道路交通管理處罰
    條例第55條第3 款、違反道路交通管理事件統一裁罰基準表
    之規定，裁處異議人罰鍰400 元，經核尚稱允當，異議人指
    摘原處分不當，為無理由，應予駁回。
六、依道路交通案件處理辦法第19條，裁定如主文。
中    華    民    國    97    年    5     月    16    日
                  交通法庭法  官  馮俊郎
以上正本證明與原本無異。
如不服本裁定，應於裁定送達後5 日內向本院提出抗告狀。
中    華    民    國    97    年    5     月    16    日
                          書記官  鄧雪怡


司法院資訊處製作；財團法人民間司法改革基金會備份。
